最高法院刑事判決　　　　　　　九十四年度台上字第七八０號
　　上　訴　人　甲○○
　　　　　　　　　　　　正3路.
　　　　　　　　　　　　（另案在台灣台中監獄執行中）
上列上訴人因違反毒品危害防制條例案件，不服台灣高等法院台
中分院中華民國九十三年十二月十四日第二審判決 (九十三年度
上訴字第一七三四號，起訴案號：台灣苗栗地方法院檢察署九十
三年度偵字第二三九四號、毒偵字第七三二號)，提起上訴，本
院判決如下：
    主  文
上訴駁回。
    理  由
一、販賣毒品部分：
按刑事訴訟法第三百七十七條規定，上訴於第三審法院，非以判
決違背法令為理由，不得為之。是提起第三審上訴，應以原判決
違背法令為理由，係屬法定要件。如果上訴理由狀並未依據卷內
訴訟資料，具體指摘原判決不適用何種法則或如何適用不當，或
所指摘原判決違法情事，顯與法律規定得為第三審上訴理由之違
法情形，不相適合時，均應認其上訴為違背法律上之程式，予以
駁回。本件關於上訴人甲○○販賣毒品部分，原判決撤銷第一審
之科刑判決，改判仍論上訴人以販賣第二級毒品罪，累犯，處有
期徒刑玖年，併科罰金新台幣捌拾萬元，並諭知罰金如易服勞役
之折算標準，及扣案之安非他命貳拾陸包（約一兩裝之大包貳拾
包、約半兩裝之中包包）沒收銷燬之，分裝夾鏈袋壹仟零肆
拾捌個及電子磅秤壹個均沒收。係依憑上訴人於警詢、檢察官偵
查中及第一審調查時之自白（坦承為售賣安非他命而以大筆金錢
販入巨量安非他命之事實不諱），卷附之內政部警政署刑事警察
局鑑驗通知書及扣案之第二級毒品安非他命二十六包、分裝夾鏈
袋一千零四十八個及電子磅秤一個等證據資料，而為論斷，已
述其所憑之證據及認定之理由；並說明：上訴人於有辯護人在場
之第一審調查時，仍坦白承認為轉賣而販入安非他命，且所供前
後一致，足認其自白係出於任意供述；又扣案之安非他命多達九
百十四點七公克，價值高達新台幣（下同）五十五萬元，上訴人
自承本身並無資力，竟向他人借款購買巨量安非他命，且秤重分
裝為重量大略相等之大包二十三包、中包三包，復有分裝夾鏈袋
、電子磅秤等販毒所用之物足資佐證，顯見上訴人係意圖販賣營
利而購入安非他命無訛，事證明確。而以上訴人辯稱：其係買進
安非他命之後，始萌生販賣意圖等語，為飾卸之詞，不足採取，
在理由內依憑卷證資料詳加指駁。從形式上觀察，原判決並無理
由不備、理由矛盾或應調查之證據未予調查之違法情形存在。上
訴意旨略稱：上訴人於警詢及偵審中均表示購入之安非他命係供
自己施用，並未自白意圖販賣而購入，亦無「因積欠債務，需款
孔急」之供述，原判決理由之述與卷內資料不符，有理由矛盾
及理由不備之違法；又上訴人已陳明因安非他命價格飆漲，才借
款大量購買，以節省經費，原判決竟謂：「被告（即上訴人）何
來損失之有！」，違反經驗法則；且原審未調查上訴人有無可供
販賣毒品之對象，即認定上訴人販賣毒品，亦有調查職責未盡之
違法等語。惟查：(一)、上訴人於警詢中供認：「欲購買毒品之人
如果需要，他們會打手機主動與我聯絡並約定買賣數量及地點，
然後就將毒品交給對方，與對方一手交錢，一手交貨。」、「因
為我欠人家錢太多，所以我要販賣毒品償還債務。」（見第二三
九四號偵查卷第十六之一頁、第十七頁）；於檢察官偵查中坦承
：「（買這些毒品做何用？）想要衝一下，但是還沒有衝成，就
被警察抓了。」、「（何謂衝一下？）是想賣啦。」（同上卷第
五十一頁）；並於第一審民國九十三年八月五日調查時供陳：「
（對檢察官起訴之犯罪事實有何意見？）無意見，我都認罪。」
等語（見第一審卷第十五頁。按：檢察官係依販賣第二級毒品罪
提起公訴），上訴人在第一審之選任辯護人亦當庭陳述意見略稱
：雖然上訴人所犯為重罪，但是上訴人均已經認罪，應該沒有羈
押之必要云云（同上卷第十七頁），是原判決認上訴人已於警詢
、檢察官偵查中及第一審調查時，坦承為售賣安非他命而以大筆
金錢販入巨量安非他命之事實不諱，並無與卷證資料不符之情形
，上訴意旨執此指摘，自非適法之第三審上訴理由。(二)、上訴人
曾於第一審辯稱：「（說要「衝一下」是何意？）是看量太多，
想說賣一點減少損失。」云云（見第一審卷第四十六頁），原判
決理由述：「若被告非意圖營利而販入上開安非他命，而是為
供自己使用之目的而買入，則縱然上開安非他命未使用完，被告
將來欲使用時，即無須另行花錢購買，則被告何來損失之有！是
被告上開辯解，明顯違背經驗法則。」等語，乃針對上訴人前述
辯解加以指駁，所為之述，與經驗法則亦無違背，上訴意旨並
未具體指明原判決違背何種經驗法則，專憑己見任意指摘，要非
第三審上訴之合法理由。(三)上訴人販入安非他命時，是否已有購
買毒品之特定對象，與其是否意圖營利而販入，在論理上並無必
然之關聯，客觀上非屬認定事實及適用法律基礎之證據，原審未
予調查，自不能指為違法，上訴意旨執以指摘，亦非合法之第三
審上訴理由。其此部分之上訴違背法律上之程式，應予駁回。
二、施用毒品部分：
按刑事訴訟法第三百七十六條所列各罪之案件，經第二審判決者
，不得上訴於第三審法院，為該法條所明定。本件上訴人因施用
第二級毒品案件，原審係依毒品危害防制條例第十條第二項論處
罪刑，核屬刑事訴訟法第三百七十六條第一款之案件。依首開說
明，既經第二審判決，自不得上訴於第三審法院，上訴人猶提起
上訴，顯為法所不許，應予駁回。
據上論結，應依刑事訴訟法第三百九十五條前段，判決如主文。
中　　華　　民　　國　九十四　年　　二　　月　　十八　日
                      最高法院刑事第八庭
                          審判長法官  林　增　福
                                法官  邵　燕　玲
                                法官  張　清　埤
                                法官  陳　朱　貴
                                法官  郭　毓　洲
      本件正本證明與原本無異
                                      書  記  官
中　　華　　民　　國　九十四　年　　二　　月　二十二　日
                                                   Ｒ
